ACORDAO-COMPLETO-2524811

ACÓRDÃO DE RELAÇÃO

ACÓRDÃO DE RELAÇÃO 412/2022 ATA 8/2022 - PLENÁRIO

Acórdão 412/2022-TCU-Plenário
	Os ministros do Tribunal de Contas da União, reunidos em sessão de Plenário, ACORDAM, por unanimidade, com fundamento no 43 da Lei 8.443/92; c/c os artigos 1º, inciso XXIV; 17, inciso IV; 143, inciso III; 234, § 2º, 2ª parte; 235 e 237, todos do Regimento Interno, em conhecer da representação a seguir relacionada, e mandar fazer as determinações propostas, de acordo com os pareceres emitidos nos autos.
1. Processo TC-Processo 001.312/2019-7 (REPRESENTAÇÃO) 
	1.1. Interessados: Assessoria Especial de Controle Interno do Ministério do Turismo; Instituto do Patrimônio Histórico e Artístico Nacional - Iphan (26.474.056/0001-71) ; Ministério do Turismo (05.457.283/0001-19) ; Secretaria-executiva do Ministério do Turismo.
	1.2. Órgão/Entidade: Banco Nacional de Desenvolvimento Econômico e Social.
	1.3. Relator: Ministro Aroldo Cedraz.
	1.4. Representante do Ministério Público: não atuou.
	1.5. Unidade Técnica: Secretaria de Controle Externo da Educação, da Cultura e do Desporto (SecexEduc) .
	1.6. Representação legal: Pedro Jose de Almeida Ribeiro (163.187/OAB-RJ) , Grazielle Fernandes Pettene, Marcelo Sampaio Vianna Rangel (90.412/OAB-RJ) , Denilson Ribeiro de Sena Nunes (96.320/OAB-RJ) , Maritisa Mara Gambirasi Carcinoni, Estevao Gomes Correa dos Santos (166597/OAB-RJ) , Saulo Benigno Puttini (42.154/OAB-DF) , Anna Paula Bottrel Souza (143.502/OAB-RJ) e outros, representando Banco Nacional de Desenvolvimento Econômico e Social. 
	1.7. Determinações/Recomendações/Orientações: não há.
	1.7.1. determinar ao Ministério do Turismo que, no prazo de 15 (quinze) dias, regulamente e implemente o fluxo de emissão do Laudo Final pós análise financeira, de forma a permitir a conclusão de pelo menos 250 processos paralisados nessa situação, em atendimento ao disposto nos artigos 3º e 4º da IN-TCU 71/2012, que tratam dos prazos e medidas administrativas anteriores à instauração de processos de tomadas de contas especiais;
	1.7.2. dar ciência ao Ministério do Turismo de que, em observância ao artigo 5º, parágrafo único, IV, da IN-TCU 71/2012, o parecer financeiro é peça fundamental para a constituição do processo de tomada de contas especial, pois se presta a caracterizar a relação entre a situação que teria dado origem ao dano ou indício de dano a ser apurado e a conduta da pessoa física ou jurídica supostamente responsável pelo dever de ressarcir os cofres públicos, não podendo, portanto, ser dispensado sob nenhuma hipótese;
	1.7.3. informar aos gestores que a determinação constante do subitem 1.7.1 precedente será monitorada no escopo do TC Processo 008.379/2017-3, tendo em vista que têm impacto na gestão do passivo de prestações de contas e de tomadas de contas especiais, acompanhado naqueles autos; 
	1.7.4. indeferir o pedido formulado às peças 117-118 dos autos, e informar à Secretaria Especial da Cultura/MTur que o prazo estipulado no Ofício 70503/2021 - TCU - Seproc referia-se à oportunidade de manifestação quanto a pertinência e consequências práticas de eventual determinação desta Corte de Contas, não se configurando exercício de defesa;
	1.7.5. apensar os presentes autos ao TC Processo 008.379/2017-3, que trata do acompanhamento da gestão do passivo de prestações de contas da atual Secretaria Especial da Cultura do Ministério do Turismo.

Assessoria Especial de Controle Interno do Ministério do Turismo; Instituto do Patrimônio Histórico e Artístico Nacional - Iphan (26.474.056/0001-71); Ministério do Turismo (05.457.283/0001-19); Secretaria-executiva do Ministério do Turismo.

AROLDO CEDRAZ

Pedro Jose de Almeida Ribeiro (163.187/OAB-RJ), Grazielle Fernandes Pettene, Marcelo Sampaio Vianna Rangel (90.412/OAB-RJ), Denilson Ribeiro de Sena Nunes (96.320/OAB-RJ), Maritisa Mara Gambirasi Carcinoni, Estevao Gomes Correa dos Santos (166597/OAB-RJ), Saulo Benigno Puttini (42.154/OAB-DF), Anna Paula Bottrel Souza (143.502/OAB-RJ) e outros, representando Banco Nacional de Desenvolvimento Econômico e Social.

Não atuou.

REPRESENTAÇÃO (REPR)

Secretaria de Controle Externo da Educação, da Cultura e do Desporto (SecexEduc).